臺灣高等法院臺中分院刑事判決　　　　94年度上訴字第1813號
上　訴　人
即　被　告　乙○○
　　　　　　　　　　（另案在監執行中）
上列上訴人因違反毒品危害防制條例案件，不服台灣彰化地方法
院94年度訴字第803號，中華民國94年5月30日第一審判決（起訴
案號：台灣彰化地方法院檢察署94年度毒偵字第815、1287、191
2號），提起上訴，本院判決如下：
    主 　　 文
上訴駁回。
    事　　　實
一、乙○○前因竊盜案件，經台灣彰化地方法院（以下稱原審法
    院）以83年度易字第1851號判決判處有期徒刑 6月確定；又
    因煙毒及違反麻醉藥品管理條例等案件，經本院以83年度上
    訴字第4131號判決分別判處有期徒刑 2年6月及6月，應執行
    有期徒刑2年9月確定，上開所處刑期接續執行，於民國（下
    同）85年6月13日假釋出監，本應至87年3月26日假釋期間始
    行屆滿。惟其又於假釋期內因涉犯詐欺案件，經本院以86年
    度上易字第2262號判決判處有期徒刑 4月確定；再因遺棄及
    過失傷害案件，經原審法院以87年度訴字第51號判決分別判
    處有期徒刑8月及4月確定；復因轉讓禁藥及違反麻醉藥品管
    理條例案件，經原審法院以87年度訴字第255 號判決分別判
    處有期徒刑4月及7月確定；上開遺棄、過失傷害、轉讓禁藥
    及違反麻醉藥品管理條例案件所處刑期嗣經裁定應執行有期
    徒刑1年6月，再與前揭詐欺案件所處有期徒刑 4月，及撤銷
    假釋後所餘殘刑有期徒刑1年9月13日接續執行，於89年6月1
    6日再次假釋出監，應至90年6月19日假釋期滿。然其又於假
    釋期內因另涉竊盜案件，經原審法院以90年度易字第49號判
    決判處有期徒刑 5月確定，復與前揭假釋撤銷後所餘殘刑有
    期徒刑1年3日接續執行，於92年6月9日在監縮刑期滿執行完
    畢。
二、乙○○另因施用毒品案件，經觀察、勒戒後，認有繼續施用
    毒品之傾向，由原審法院裁定施予強制戒治1年，於91年1月
    15日停止戒治付保護管束釋放出所，至 91年5月29日保護管
    束期滿未經撤銷，視為強制戒治執行完畢。復因施用第一、
    二級毒品案件，經原審法院於93年10月18日以93年度訴字第
    698號判決分別判處有期徒刑10月及6月，應執行有期徒刑 1
    年2月確定（尚未執畢） 。詎仍不思悔改，竟於上開強制戒
    治執行完畢釋放後 5年內，復基於施用第一級毒品之概括犯
    意，自93年12月底某日起至94年3月7日某時止，以將海洛因
    置於針筒內注射及摻入香煙中點火燃燒吸食煙氣之方式，在
    彰化縣大村鄉○○村○○路408巷257號住處等地，連續施用
    第一級毒品海洛因多次。又另基於施用第二級毒品安非他命
    之概括犯意，自93年12月底某日（即起訴書所稱前案施用毒
    品案件判決宣示後某日）起至94年1月30日 （起訴書誤為94
    年3月6日）某時止，在上址住處等地，以將安非他命置於鋁
    箔紙上及安非他命吸食器內，點火燃燒吸食煙氣之方式，連
    續施用第二級毒品安非他命多次。嗣於94年2月1日下午3時5
    5 分許，經警持原審法院核發之搜索票至乙○○上址住處執
    行搜索，當場扣得乙○○所有之第一級毒品海洛因1包 （淨
    重0.73公克），及其所有供施用第一、二級毒品使用之注射
    針筒1支、安非他命吸食器1組等物。另於同年3月7日下午 4
    時許，在彰化縣大村鄉○○村○○路186 巷口因形跡可疑為
    警盤查，當場扣得其所有之安非他命1包（毛重0.3公克），
    始悉上情。
三、案經彰化縣警察局員林分局報請臺灣彰化地方法院檢察署檢
    察官偵查及該署檢察官自動檢舉偵查起訴。
    理 　　 由
一、上訴人即被告乙○○於原審準備程序中，先就上開犯罪事實
    為有罪之陳述，且所犯係死刑、無期徒刑、最輕本刑為 3年
    以上有期徒刑以外之罪，經原審法院合議庭依刑事訴訟法第
    273條之1第1項之規定，裁定由法官1人獨任進行簡式審判程
    序，先此敘明。
二、上開事實，業據被告乙○○於原審審理中坦承不諱，且被告
    於94年2月1日為警查獲時，經警採其尿液送驗結果，係呈安
    非他命類及海洛因陽性反應（施用海洛因者會在其體內代謝
    為嗎啡成分殘留，並經由尿液排出）；又其另於94年3月7日
    為警查獲時所採尿液送驗結果，亦呈嗎啡陽性反應，有彰化
    縣衛生局煙毒尿液檢驗成績書、尿液代號與真實姓名對照表
    各2份在卷足參，並有法務部調查局鑑定通知書1份附卷可稽
    ，及第一級毒品海洛因1包（淨重0.73公克）、安非他命1包
    （毛重0.3公克）、注射針筒1支、安非他命吸食器 1組等物
    扣案為憑，足徵被告上揭自白應屬實情。又被告94年3月7日
    所採尿液中僅有嗎啡成分殘留，已如前述，且被告並已自承
    最後一次施用安非他命之時間應為94年1月30日，至於94年3
    月7日為警查扣之安非他命1包，係其先前施用第二級毒品犯
    罪時所遺留，並非另有其餘施用毒品犯行等語，核與前揭驗
    尿報告之記載相符。是以起訴書犯罪事實欄所載被告施用安
    非他命期間至94年3月6日為止，容有誤會，應予指明。又被
    告另因施用毒品案件，經觀察、勒戒後，認有繼續施用毒品
    之傾向，由原審法院裁定施予強制戒治1年，於91年1月15日
    停止戒治付保護管束釋放出所，至 91年5月29日保護管束期
    滿未經撤銷，視為強制戒治執行完畢。復因施用第一、二級
    毒品案件，經原審法院於93年10月18日以93年度訴字第 698
    號判決分別判處有期徒刑10月及6月，應執行有期徒刑 1年2
    月確定等情，有臺灣高等法院被告前案紀錄表、刑案資料查
    註紀錄表、刑事判決各 1份附卷可按。本案事證已臻明確，
    被告犯行洵堪認定。
三、查被告乙○○前因施用毒品案件，經強制戒治執行完畢並釋
    放後，復於 5年內再度施用第一、二級毒品海洛因及安非他
    命，核其所為，係犯毒品危害防制條例第10條第1項、第2項
    之施用第一、二級毒品罪。被告為供自己施用之目的而持有
    上開毒品，其於施用前後持有海洛因及安非他命之低度行為
    ，應各為施用之高度行為所吸收，均不另論罪。至其所犯上
    開二罪，犯意各別，行為互殊，應予分論併罰。又其多次施
    用海洛因及安非他命犯行，均時間緊接，方法相同，各觸犯
    構成要件相同之罪名，顯係各基於概括犯意反覆為之，均應
    依連續犯之規定論以一罪，並皆依法加重其刑。查被告前因
    竊盜案件，經原審法院以83年度易字第1851號判決判處有期
    徒刑 6月確定；又因煙毒及違反麻醉藥品管理條例等案件，
    經本院以83年度上訴字第4131號判決分別判處有期徒刑2年6
    月及6月，應執行有期徒刑 2年9月確定，上開所處刑期接續
    執行，於85年6月13日假釋出監，本應至87年3月26日假釋期
    間始行屆滿。惟其又於假釋期內因涉犯詐欺案件，經本院以
    86年度上易字第2262號判決判處有期徒刑 4月確定；再因遺
    棄及過失傷害案件，經原審法院以87年度訴字第51號判決分
    別判處有期徒刑8月及4月確定；復因轉讓禁藥及違反麻醉藥
    品管理條例案件，經原審法院以 87年度訴字第255號判決分
    別判處有期徒刑4月及7月確定；上開遺棄、過失傷害、轉讓
    禁藥及違反麻醉藥品管理條例案件所處刑期嗣經裁定應執行
    有期徒刑1年6月，再與前揭詐欺案件所處有期徒刑 4月，及
    撤銷假釋後所餘殘刑有期徒刑1年9月13日接續執行，於89年
    6月16日再次假釋出監，應至90年6月19日假釋期滿。然其又
    於假釋期內因另涉竊盜案件，經原審法院以90年度易字第49
    號判決判處有期徒刑 5月確定，復與前揭假釋撤銷後所餘殘
    刑有期徒刑1年3日接續執行，於92年6月9日在監縮刑期滿執
    行完畢，有卷附臺灣高等法院被告前案紀錄表、刑案資料查
    註紀錄表足參，其受有期徒刑之執行完畢， 5年內再犯本件
    法定本刑有期徒刑以上之罪，為累犯，均應依法遞加重其刑
    。原審依毒品危害防制條例第10條第1項、第2項、第18條第
    1項前段，刑法第11條前段、第56條、第47條、第51條第5款
    、第38條第1項第2款，審酌被告曾因施用毒品案件先後接受
    觀察、勒戒及強制戒治，並甫經法院判處有期徒刑1年2月之
    刑期仍待執行，竟未能從中記取教訓，深切體認毒品危害己
    身健康之鉅，反而再次趁隙施用海洛因及安非他命，並於前
    次施用毒品犯行為警查獲後仍繼續耽溺毒害，足見被告自制
    能力顯有未足，而有接受相當期間監禁教化之必要，以促其
    及早矯正吸毒惡習；惟念及施用毒品固戕害個人健康至深，
    然就他人權益之侵害仍屬有限，及其犯罪目的、手段、於法
    院審理時坦承犯罪之態度、施用毒品期間之長短、具有國小
    畢業學歷之智識程度等一切情狀，分別量處如原審主文所示
    之刑，並定其應執行之刑，扣案之海洛因1包 （淨重0.73公
    克）、安非他命1包（毛重0.3公克），屬毒品危害防制條例
    第2條第2項第1、2款所稱之第一、二級毒品，應依同條例第
    18 條第1項前段之規定，均沒收銷燬之。另扣案之注射針筒
    1支、安非他命吸食器1組，則屬被告所有各供施用海洛因及
    安非他命犯罪使用之物，業據被告於法院審理時供承甚明，
    均應依刑法第38條第1項第2款之規定，宣告沒收，核其認事
    用法並無不合，量刑亦妥適，被告上訴請求從輕量刑，為無
    理由，應予駁回。
四、臺灣彰化地方法院檢察署移送併案審理意旨（94年度毒偵字
    第4088號）另略以：乙○○復基於施用第一級毒品之概括犯
    意，於 94年7月22日下午18時許，在其位於彰化縣大村鄉○
    ○村○○路408巷257號住處，非法施用第一級毒品海洛因，
    因認被告涉犯毒品危害防制條例第10條第1 項之施用第一級
    毒品罪嫌，且與前開論罪科刑部分有連續犯關係，應併予審
    究云云。惟查本件被告於原審審理時，已明確為認罪之陳述
    ，足認被告對其施用毒品之犯行已有悔意，其於原審法院94
    年5月30 日宣判後，再犯之施用毒品之犯行，尚難認係基於
    同前之概括犯意為之，此部分不能認與前開論罪科刑部分有
    連續犯裁判上一罪之關係，即非起訴效力所及，本院依法尚
    不得併予審究，應退回原偵查機關另依法處理，附此明。
五、據上論斷，應依刑事訴訟法第368條，判決如主文。
本案經檢察官甲○○到庭執行職務。
中　　華　　民　　國　　94　　年　　10　　月　　18　　日
　　　　　　　刑事第六庭  審判長法　官　李　文　雄
                                法　官　邱　顯　祥
                                法　官　劉　連　星
上列正本證明與原本無異。
施用第一級毒品部分得上訴。
其餘不得上訴。
如不服本判決應於收受送達後十日內向本院提出上訴書狀，其未
敘述上訴之理由者並得於提起上訴後十日內向本院補提理由書（
均須按他造當事人之人數附繕本）。
                                書記官　陳　秀　真
中　　華　　民　　國　　94　　年　　10　　月　　19　　日
附錄：本案論罪科刑法條全文
毒品危害防制條例第10條：
施用第一級毒品者，處 6 月以上 5 年以下有期徒刑。
施用第二級毒品者，處 3 年以下有期徒刑。
                        　　　　　　　　　　　　　　　Ｒ
